臺灣板橋地方法院刑事判決　　　　　　　96年度訴字第1934號
公　訴　人　臺灣板橋地方法院檢察署檢察官
被　　　告　甲○○
上列被告因違反毒品危害防制條例案件，經檢察官提起公訴（九
十六年度毒偵字第二八一七號），被告就被訴事實為有罪陳述，
本院改行簡式審判程序審理，判決如下：
    主  文
甲○○施用第一級毒品，累犯，處有期徒刑柒月。扣案之注射針
筒壹支，沒收。
    事  實
一、甲○○於民國八十八年九月間因施用第二級毒品安非他命，
    經本院裁定送觀察、勒戒後，因無繼續施用毒品之傾向，已
    於八十八年九月十四日觀察勒戒執行完畢出所，由本院以八
    十八年度易緝字第一九七號判決判處免刑確定。復於九十二
    年六月間，因施用第一、二級毒品海洛因及安非他命案件，
    經本院以九十二年度毒聲字第一九一三號裁定移送觀察、勒
    戒後，認有繼續施用毒品之傾向，復經本院以九十二年度毒
    聲字第三一○七號裁定令入戒治處所施以強制戒治一年，同
    案並由臺灣板橋地方法院檢察署檢察官提起公訴，經本院以
    九十二年度訴字第二三七○號判決分別判處有期徒刑八月、
    四月，應執行有期徒刑十一月，經上訴駁回而確定。嗣甲○
    ○因毒品危害防制條例修正而於九十三年一月九日停止戒治
    出所，又於九十三年六月間因施用毒品案件，再經臺灣高等
    法院以九十三年上訴字第三三八六號判決判處有期徒刑十月
    確定，上揭有期徒刑於九十五年五月二日縮刑期滿執行完畢
    。詎猶不知悛悔，復基於施用第一級毒品海洛因之犯意，於
    九十六年四月七日下午二時許，在臺北縣三重市○○路○段
    七十一號二樓住處，以針筒注射方式，施用第一級毒品海洛
    因一次。嗣於同日下午四時許，行經臺北縣三重市○○路○
    段三十三巷口時，因行跡可疑，為警盤檢，並扣得甲○○所
    有供施用毒品之注射針筒一支。經採集其尿液檢體送請鑑驗
    後，結果呈鴉片類陽性反應，始悉上情。
二、案經臺北縣政府警察局三重分局移送臺灣板橋地方法院檢察
    署檢察官偵查起訴，本院改行簡式審判程序審理。
    理  由
一、訊據被告甲○○對於上揭施用海洛因之犯行坦承不諱。被告
    為警查獲時所採之尿液，分別以ＥＩＡ酵素免疫分析法初驗
    、ＧＣ／ＭＳ氣相層析質譜儀法確認複驗後均呈鴉片類之陽
    性反應，此有臺灣檢驗科技股份有限公司九十六年四月十八
    日（見偵卷第五十三頁）濫用藥物尿液檢驗報告書一紙在卷
    足稽，並有扣案供被告施用毒品所用之注射針筒一支足供佐
    證。按依現行（修正後）毒品危害防制條例就施用毒品者，
    祇於「初犯」及「五年後再犯」二種情形，有其追訴條件之
    限制，即須於初犯經觀察、勒戒或強制戒治釋放後，五年內
    均無施用毒品之行為，始能認其前所實施之觀察、勒戒或強
    制戒治已足遮斷毒癮，而得於五年後再犯時，再予適用初犯
    之規定，重行觀察、勒戒等程序。倘五年內已經再犯，被依
    法追訴處罰，縱其第三次（或第三次以上）施用毒品之時間
    在初犯釋放五年以後，即與「五年後再犯」之情形有別，且
    因已於「五年內再犯」，顯見其再犯率甚高，原實施觀察、
    勒戒或強制戒治，已無法收其實效，而無五年戒斷期之存在
    ，自無再經觀察、勒戒及強制戒治之必要，應得逕行追訴處
    罰，此有最高法院九十五年度台上字第一○七一號判決足資
    參照。查被告曾於八十八年九月間因施用第二級毒品安非他
    命，經本院裁定送觀察、勒戒後，因無繼續施用毒品之傾向
    ，已於八十八年九月十四日觀察勒戒執行完畢出所，由本院
    以八十八年度易緝字第一九七號判決判處免刑確定。復於九
    十二年六月間，因施用第一、二級毒品海洛因及安非他命案
    件，經本院以九十二年度毒聲字第一九一三號裁定移送觀察
    、勒戒後，認有繼續施用毒品之傾向，復經本院以九十二年
    度毒聲字第三一○七號裁定令入戒治處所施以強制戒治一年
    ，同案並由臺灣板橋地方法院檢察署檢察官提起公訴，經本
    院以九十二年度訴字第二三七○號判決分別判處有期徒刑八
    月、四月，應執行有期徒刑十一月，經上訴駁回而確定。嗣
    甲○○因毒品危害防制條例修正而於九十三年一月九日停止
    戒治出所，被告本次再犯施用毒品犯行，依上揭最高法院判
    決意旨，顯非五年後再犯，自合於毒品危害防制條例第二十
    三條第二項之起訴條件，此有臺灣高等法院被告前案紀錄表
    、法務部在監在押資料表附卷可按。被告自白與事實相符，
    事證明確，犯行洵堪認定，應依法論科。
二、核被告所為，係犯毒品危害防制條例第十條第一項施用第一
    級毒品罪。其施用前後持有第一級毒品之行為為施用第一級
    毒品行為之當然手段，為施用之行為所吸收不另論罪。被告
    曾於九十二年六月間，因施用第一、二級毒品海洛因及安非
    他命案件，經本院以九十二年度毒聲字第一九一三號裁定移
    送觀察、勒戒後，認有繼續施用毒品之傾向，復經本院以九
    十二年度毒聲字第三一○七號裁定令入戒治處所施以強制戒
    治一年，同案並由臺灣板橋地方法院檢察署檢察官提起公訴
    ，經本院以九十二年度訴字第二三七○號判決分別判處有期
    徒刑八月、四月，應執行有期徒刑十一月，經上訴駁回而確
    定。又於九十三年六月間因施用毒品案件，再經臺灣高等法
    院以九十三年上訴字第三三八六號判決判處有期徒刑十月確
    定，上揭有期徒刑於九十五年五月二日縮刑期滿執行完畢，
    此有臺灣高等法院被告前案紀錄表一份在卷可稽，被告於五
    年以內，故意再犯本件最重本刑為有期徒刑以上之罪，應依
    刑法第四十七條第一項之規定，論以累犯，並加重其刑。爰
    審酌被告屢次施用毒品而不思悔改，品行不端，意志力薄弱
    ，其施用毒品經觀察勒戒、強制戒治後，仍無法斷絕施用毒
    品惡習，若非將其處以較長之刑期，與社會上毒品來源隔離
    ，使其能深自反省，斷絕與毒品之接觸，不足以改正施用毒
    品惡習，並懲所犯及被告犯罪後對於施用毒品之犯行，已經
    坦承，態度良好等一切情狀，量處如主文所示之刑，以資懲
    儆。末查，扣案之注射針筒一支，係供被告施用毒品所用之
    物，為被告所有，業據被告供明在卷，應依刑法第三十八條
    第一項第二款之規定沒收之。
據上論斷，應依刑事訴訟法第二百七十三條之一第一項、第二百
九十九條第一項前段，毒品危害防制條例第十條第一項，刑法第
十一條前段、第四十七條第一項、第三十八條第一項第二款，判
決如主文。
本案經檢察官朱立豪到庭執行職務
中　　華　　民　　國　　96　　年　　6 　　月　　29　　日
                  臺灣板橋地方法院刑事第十八庭
                              法　官  王綽光
以上正本證明與原本無異
如不服本判決應於送達後10日內向本院提出上訴狀
                              書記官  許清秋
中　　華　　民　　國　　96　　年　　7 　　月　　2 　　日
附錄論罪科刑法條全文：
毒品危害防制條例第十條
施用第一級毒品者，處六月以上五年以下有期徒刑。
施用第二級毒品者，處三年以下有期徒刑。
